最  高  行  政  法  院  裁  定
111年度抗字第106號
抗  告  人  張泮香                                      

上列抗告人因與相對人臺北市政府社會局間訴訟救助事件，對於
中華民國111年3月17日臺北高等行政法院111年度救字第12號裁
定，提起抗告，本院裁定如下︰
　　主  文
抗告駁回。
抗告訴訟費用由抗告人負擔。
　　理  由
一、按抗告法院認抗告為不合法或無理由者，應為駁回抗告之裁
    定。
二、本件抗告人因與相對人間有關低收入戶事件，向臺北高等行
    政法院（下稱原審）提起行政訴訟（111年度訴字第65號）
    ，並聲請訴訟救助，經原審以111年度救字第12號裁定（下
    稱原裁定）駁回其聲請。抗告人不服，提起抗告。抗告意旨
    略謂：抗告人為社會救助法所規定之低收入戶，生活困頓，
    並出具當地○○市○○區○○里○○○里長於民國111年3月31日所提
    出之清寒無資力證明書，已釋明屬重大生存困窘事由，有生
    活急迫性需求等語。　　　　
三、本院查：
(一)按當事人無資力支出訴訟費用者，得聲請行政法院裁定准予
    訴訟救助，固為行政訴訟法第101條所明定，然依同法第102
    條第2項、第3項及第176條準用民事訴訟法第284條規定，當
    事人因無資力支出訴訟費用而聲請訴訟救助者，關於其無資
    力支出訴訟費用之事由，應提出可使行政法院信其主張為真
    實且能即時調查之證據以釋明之，或由受訴行政法院管轄區
    域內有資力之人提出保證書代之。而所謂無資力，則係指窘
    於生活，且缺乏經濟上之信用而言。
(二)經查，本件抗告人於原審聲請訴訟救助，雖提出○○市○○區公
    所109年度低收入戶及中低收入戶總清查結果通知書，惟該
    證據僅足證明其係臺北市低收入戶，並未就其如何窘於生活
    且缺乏經濟上信用而無資力一節提出足供信其主張為真實且
    能即時調查之證據予以釋明，已經原裁定認定在案，並經本
    院調閱原審案卷無訛，原裁定據以駁回抗告人之聲請，依上
    述規定及說明，核無違誤。而抗告人提起本件抗告，復出具
    111年3月31日里長證明書為證，惟其里長證明書僅泛稱抗告
    人無業且家境清寒云云，尚不足以釋明抗告人之全面資力狀
    況，亦即仍無法釋明抗告人缺乏經濟上之信用而為無資力之
    事實。則抗告人提起本件抗告，猶未能釋明符合訴訟救助之
    要件，且未據具體理由而提起抗告，是本件抗告難認有理由
    ，應予駁回。
四、據上論結，本件抗告為無理由。依行政訴訟法第104條、民
    事訴訟法第95條、第78條，裁定如主文。
中　　華　　民　　國　　111 　年　　6 　　月　　29　　日
                    最高行政法院第一庭
                        審判長法官  吳  東  都　
                              法官　陳  秀  媖
                              法官　王  俊  雄
                              法官　林  妙  黛
                              法官　侯  志  融
以  上  正  本  證  明  與  原  本  無  異
中　　華　　民　　國　　111 　年　　6 　　月　　29　　日
                              書記官  蕭  君  卉